【裁判字號】    95,交聲,355
【裁判日期】    950406
【裁判案由】    交管條例聲異
【裁判全文】
臺灣板橋地方法院刑事裁定             95年度交聲字第355號
原處分機關  交通部公路總局臺北區監理所
異 議 人即
受 處 分人  乙○○
上列異議人因違反道路交通管理處罰條例案件，對於原處分機關
於中華民國95年3 月2 日所為之處分（原處分案號：北監營裁字
第裁40-DB0000000號），聲明異議，本院裁定如下：
    主  文
異議駁回。
    理  由
一、按汽車駕駛人，於鐵路、公路車站或其他交通頻繁處所，違
    規攬客營運，妨害交通秩序者，處新臺幣1,500 元以上3,00
    0 元以下罰鍰；汽車駕駛人有第38條第1 項情形者，除依原
    條款處罰鍰外，並予記違規點數1 點，道路交通管理處罰條
    例第38條第1 項前段、第63條第1 項第1 款分別定有明文。
二、原處分意旨略以：桃園縣政府警察局龜山分局坪頂派出所員
    警於民國95年1 月13日9 時50分許，在桃園縣龜山鄉○○○
    路、復興北路口，查獲異議人即受處分人乙○○駕駛車牌號
    碼5N-065號營業用小客車，因「違規攬客（快車道）」有違
    反道路交通管理處罰條例第38條第1 項前段之汽車駕駛人於
    交通頻繁處所，違規攬客營運，妨害交通秩序之事實，遂以
    通知單逕行舉發之。聲明異議意旨略以：伊於95年1 月13日
    9 點50分許，自三重載客至龜山欲返回臺北，行經龜山鄉○
    ○○路、復興北路時，因客人下車，車資90元，伊找完錢客
    人下車後，警察就來告發，伊並沒在舉發地點載客，執行員
    警以不實之情事告發伊違規攬客，伊為此不服，求為撤銷原
    處分等云云。
三、按道路交通管理處罰條例第38條第1 項條文之立法目的，係
    禁止行為人為貪一己之便不遵守交通法規占用車道，而剝奪
    用路人之順暢通行權致影響交通秩序。所謂「交通頻繁處所
    」乃一概括構成要件，係指鐵路、公路車站以外，其他例如
    捷運車站、機場、商站街等人車往來頻繁之處所，此等處所
    易因行為人之違規攬客營運行為造成交通秩序混亂，故予明
    文禁止。又所謂違規攬客營運，係行為人違反道路交通管理
    處罰條例規定為積極或消極之搭載乘客之行為；搭載乘客之
    行為包括積極開窗戶招呼、鳴喇叭提醒、開後座車門延攬、
    下車邀請，甚至消極受乘客招手而搭載，或排隊停等於計程
    車隊中等待載客等，皆足當之。經查，異議人遭警取締之違
    規地點，乃林口鄉長庚醫院急診室對面車道，常為人車聚集
    之處所，此為取締員警甲○○到庭證述綦詳，並有該員警所
    呈之現場照片2 張附卷可參，足認異議人遭取締時之違規地
    點，確屬交通頻繁處所。又舉發警員甲○○亦到庭具結證稱
    ：舉發地點對面是長庚醫院急診室，異議人的車輛是在舉發
    地點之車道上排隊載客，當時的確是在排隊，前後都還有其
    他計程車等語綦詳，衡諸本件舉發警員與異議人素不相識，
    亦無仇怨，其執行公務，自無任意誣陷異議人之理可言；再
    於本件卷存證據資料內並無任何積極證據足以證明原舉發單
    位之警員所為之舉發有何違法或不當之處。況交通警察製單
    舉發違反道路交通管理處罰條例所列之違規事實，本質上為
    行政處分，係公務員基於職務上之權力，依法就特定之具體
    事件所為之具公法上效果之單方面行政行為，基於公務員為
    公法上行為具有公信力之原則，該行政行為當可被推定為真
    正，其據以依法處分之事實認定亦為正確無誤，異議人僅空
    言泛稱其無上開違規之情，要難採信，從而本件異議人空言
    辯稱並無在舉發地點違規攬客營運之行為，並無可採，本件
    事證明確，異議人違規之行為堪以認定。綜上所述，堪認異
    議人上開違規事實無訛。從而，原處分機關依據上開法條規
    定，裁處罰鍰新臺幣1,500 元並記違規點數1 點，並無違誤
    ，量罰亦甚妥適，應予維持。
據上論結，應依道路交通案件處理辦法第19條，裁定如主文。
中    華    民    國    95    年    4     月    6     日
                  交通法庭法  官  歐陽漢菁
上列正本證明與原本無異。
如不服本裁定，應於裁定送達後5日內向本院提出抗告狀。
                          書記官  莊川億
中    華    民    國    95    年    4     月    6     日


司法院資訊處製作；財團法人民間司法改革基金會備份。
